最高法院刑事判決　　　　　　　　　　　　　　　九十三年度台上字第三八九八號
　　上　訴　人　甲○○
右上訴人因違反槍砲彈藥刀械管制條例案件，不服台灣高等法院台中分院中華民國九
十三年五月六日第二審更審判決（九十三年度重上更(一)字第三七號，起訴案號：台灣
台中地方法院檢察署八十八年度偵字第二一五五三、二三○七二號），提起上訴，本
院判決如左：
    主  文
上訴駁回。
    理  由
按刑事訴訟法第三百七十七條規定，上訴於第三審法院，非以判決違背法令為理由，
不得為之。是提起第三審上訴，應以原判決違背法令為理由，係屬法定要件。如果上
訴理由狀並未依據卷內訴訟資料，具體指摘原判決不適用何種法則或如何適用不當，
或所指摘原判決違法情事，顯與法律規定得為第三審上訴理由之違法情形，不相適合
時，均應認其上訴為違背法律上之程式，予以駁回。本件原判決撤銷第一審關於上訴
人甲○○部分之不當科刑判決，改判仍依想像競合犯及牽連犯關係，從一重論處上訴
人共同未經許可，持有手槍累犯罪刑，已詳認定犯罪事實之依據及憑以認定之理由
，並對其否認犯罪之辯詞，如何不足採信，亦已依據卷內資料予以指駁及說明，從形
式上觀察，原判決並無違背法令情形。上訴意旨謂：案發當日，同案被告施賢治接到
女友趙寶釵電話，即告知上訴人，謂其女友遭地下錢莊業者以暴力討債，情況緊急，
施賢治遂邀上訴人一同下樓解圍，在搭電梯下樓時，施賢治匆忙間，將本件扣案槍、
彈塞給上訴人，並謂該槍是假的，只為嚇阻前來之人，上訴人不疑有他，旋與施賢治
趕赴現場，是上訴人於收受槍、彈當時，主觀上係認該等槍、彈不具殺傷力，委無持
有制式槍、彈之犯意等語，係就原審已詳為調查論斷與說明之事項，再事爭執，殊非
適法之第三審上訴理由。次按，刑事訴訟法第三百七十九條第十款所謂應調查之證據
，係指與待證事實有重要之關係，在客觀上認為有調查之必要且能調查者而言。如在
客觀上非認定事實及適用法律之證據，即無調查之必要，自得不予調查。施賢治在電
梯內交付上訴人槍、彈，縱經設於電梯內之攝影機錄下，也聽不到聲音，自無從瞭解
施賢治對上訴人說話內容，原審未調閱該錄影帶，不為無益之調查，尚難指為調查未
盡及理由不備。此外，上訴人徒憑己意，對原審職權之適法行使及原判決理由已說明
之事項，任意爭辯，顯與法定上訴第三審之形式要件不符，其上訴違背法律上之程式
，應予駁回。又上訴人牽連所犯刑法第一百三十五條第一項之妨害公務罪，核屬刑事
訴訟法第三百七十六條第一款之案件，依該條之規定，既經第二審判決，不得上訴於
第三審法院，牽連之重罪即未經許可，持有手槍部分，上訴既不合法，無從為實體之
判決，輕罪部分亦無從適用審判不可分之原則，併為實體上審判，亦應從程式上予以
駁回。
據上論結，應依刑事訴訟法第三百九十五條前段，判決如主文。
中　　　華　　　民　　　國　　九十三　　年　　　七　　　月　　二十九　　日
                              最高法院刑事第五庭
                                  審判長法官  謝　家　鶴
                                        法官  洪　文　章
                                        法官  花　滿　堂
                                        法官  陳　世　淙
                                        法官  洪　佳　濱
      右正本證明與原本無異
                                              書  記  官
中　　　華　　　民　　　國　　九十三　　年　　　八　　　月　　 十一 　　日
                                                                        Ａ
